臺灣嘉義地方法院交通事件裁定　　　　　　　　　　　九十三年度交聲字第八號
　　原處分機關　交通部公路局嘉義區監理所
　　異　議　人　甲○○
　　即受處分人
右列受處分人因違反道路交通管理處罰條例案件，對於交通部公路總局嘉義區監理所
九十三年三月二十三日所為嘉監裁字第裁七○－Ｌ00000000號裁決處分不服
，聲明異議，本院裁定如左：
        主  文
異議駁回。
        理  由
一、原處分意旨略以：異議人即受處分人甲○○於民國九十三年一月二十二日下午二
    十時四十分許，駕駛車牌號碼ＮＢ─一七二七號自小客車，沿嘉義縣台三線省道
    由大林往梅山方向行駛（由西向東），途經梅山鄉○○○○道二百六十八公里五
    百十公尺處，與徒步行走欲穿越台三線省道至對面之行人賴秋玉發生車禍，致賴
    秋玉之右側端肱骨股折、右側腓骨骨折，經警舉發因未注意車前狀況，違反道路
    交通安全規則肇事致人受傷，因認異議人有前開違規行為，而於九十三年三月二
    十三日依道路交通管理處罰條例第六十一條第三項之規定，裁處異議人吊扣駕駛
    執照三個月等語。
二、異議意旨略以：異議人於九十三年元月二十二日駕駛車號ＮＢ－一七二七號自小
    客車，行經梅山鄉○○○道二百六十八公里五百十公尺處時，適有當時已呈酒醉
    狀態之行人賴秋玉（其於事後送醫時，經警員酒測結果，酒測值仍高達○．七九
    ｍｇ／ｌ）突然跨越雙黃線，致伊應變不及而肇事，故本件為行人賴秋玉不遵守
    交通安全規則所致，伊並無未注意車前狀況之違規事實；再者伊平日以駕駛職業
    聯結車為業，如受吊扣駕駛執照，不僅工作不保，更嚴重影響家庭生計，從而認
    原處分顯有違誤並處罰過重，應予撤銷云云。
三、按「汽車行駛時，駕駛人應注意車前狀況，並隨時採取必要之安全措施」，道路
    交通安全規則第九十四條第三項定有明文，復按「汽車駕駛人，駕駛汽車違反道
    路交通安全規則，因而肇事致人受傷者，吊扣其駕駛執照三個月至六個月」，道
    路交通管理處罰條例第六十一條第三項亦定有明文。
四、經查：
（一）異議人於上揭時、地駕駛車牌號碼ＮＢ─一七二七號自小客車致賴秋玉受傷之
      事實，為異議人於警詢時坦承不諱，核與證人賴秋玉於警詢時證述之情相符，
      復有道路交通事故現場圖、道路交通事故調查報告表等在卷可憑，應堪信為真
      實。
（二）至異議人辯稱：當時是因已具酒意之賴秋玉突然跨越雙黃線至伊之車道，致伊
      措手不及，故伊並無未注意車前狀況之情形云云，惟異議人於警詢時業供稱：
      「（當時車速？）約四十至五十公里」、「（你當時看見該行人時距離你多遠
      ？）依我當時目測大約二公尺許」、「（肇事現場天候路況、視線為何？）肇
      事現場夜間晴天，路況視線良好」等語（見卷附九十三年一月二十二日警詢筆
      錄）；再依現場圖示，該肇事路段總寬度約十一點八公尺，劃有分向線兩道，
      行人可進行穿越，而行人賴秋玉係由對向車道路邊橫跨穿越道路，且該肇事路
      段為直路，雙黃線上並無行道樹或廣告看板等易遮蔽視線之物，此有道路交通
      事故現場圖、道路交通事故調查報告表及嘉義縣警察局交通事故照片四幀附卷
      可參。是倘若異議人確有依規定注意車前狀況，則於現場為直路並視線良好，
      且無遮蔽視線之障礙物等情形下，異議人何以於約二公尺左右才發現賴秋玉正
      欲跨越其車道，是以，被告在主客觀之情形之下並無不能注意之情事，竟疏未
      注意及此，以致肇事致人受傷，其有應注意能注意而不注意之過失責任至為明
      確，況本件車禍經送台灣省嘉雲區車輛行車事故鑑定委員會鑑定結果亦認為：
      異議人駕駛自小客車，夜間未注意車前狀況，為肇事次因，有該會九十三年六
      月二十九日嘉鑑字第○九三五八○○○三Ｂ號函暨所附之鑑定意見書在卷足參
      ，益見異議人確有過失責任。此外，本件雖係因行人賴秋玉於夜間穿越道路未
      注意來往車輛，為肇事主因，惟此亦僅屬賴秋玉與有過失之情形，仍無解於受
      處分人右揭過失責任，附此敘明。
（三）又異議人復以：原吊扣執照之處分將使其工作不保，並會嚴重影響其生計置辯
      ，然汽車駕駛人，駕駛汽車違反道路交通安全規則，因而肇事致人受傷者，吊
      扣其駕駛執照三個月至六個月，前揭道路交通管理處罰條例第六十一條第三項
      定有明文，本件受處分人因違反前揭道路交通安全規則第一百十一條第一項第
      二款、第一百十二條第一項第一款、第十五款之規定，業如前述，以致被害人
      賴秋玉因此受有右側端肱骨股折、右側腓骨骨折之傷害，原處分機關就其違規
      行為依法予以吊扣駕駛執照三個月之處罰，並無不法侵害受處分人之工作權及
      生活權，所謂報載修法免罰，亦有誤會。是受處分人前開所辯，委無足採。
（四）綜上所述，受處分人所辯，顯屬卸責之詞，無足採信，本件事證明確，受處分
      人之違規行為堪以認定。從而，原處分機關以受處分人之違規行為，援引首揭
      規定依法裁罰，核無違誤，本件受處分人之異議為無理由，自應將其異議駁回
      。
四、據上論斷，應依道路交通案件處理辦法第十九條，裁定如主文。
中      華      民      國    九十三    年      六      月    三十      日
                              臺灣嘉義地方法院交通法庭
                                  法  官  陳  俞  婷
右正本證明與原本無異。
如不服本裁定，應於裁定送達後五日內向本院提出抗告狀（應附繕本）。
中      華      民      國    九十三    年      六      月    三十      日
                                  書記官  李  彩  娥
